# Tipos de indicadores y gráficos

A continuación se ´resentan dos tipos de opciones que se pueden construir en un libro ejemplo de bookdown.

En primer lugar, se presenta una tabla de resumenes.

## Resumenes

```{r cars}
summary(cars)
```

## Incluyendo gráficos

En segundo lugar, se presenta una tabla de gráficos.

```{r pressure, echo=FALSE}
plot(pressure)
```

## Ecuaciones

A continuación se presenta una ecuación
$$
\begin{equation} 
  f\left(k\right) = \binom{n}{k} p^k\left(1-p\right)^{n-k}
  (\#eq:binom)
\end{equation} 
$$
Ahora en un entorno alineado

$$
\begin{align} 
g(X_{n}) &= g(\theta)+g'({\tilde{\theta}})(X_{n}-\theta) \notag \\
\sqrt{n}[g(X_{n})-g(\theta)] &= g'\left({\tilde{\theta}}\right)
  \sqrt{n}[X_{n}-\theta ] (\#eq:align)
\end{align} 
$$

## Referencias Cruzadas

Como se presentó en el [Capítulo 2](#Definiciones), existe un número elevado de definiciones...

## videos 

A continuación se presenta un ejemplo de insersión de videos en R

```{r, echo=FALSE, warning=FALSE, message=FALSE}
library(vembedr)
library(htmltools)

div(align="center", embed_youtube(id="3YhQAiHTS2c"))

```





