# Tipos de indicadores y gráficos

A continuación se ´resentan dos tipos de opciones que se pueden construir en un libro ejemplo de bookdown.

En primer lugar, se presenta una tabla de resumenes.

## Resumenes

```{r cars}
summary(cars)
```

## Incluyendo gráficos

En segundo lugar, se presenta una tabla de gráficos.

```{r pressure, echo=FALSE}
plot(pressure)
```

## Ecuaciones

A continuación se presenta una ecuación

$$
\begin{equation} 
  f\left(k\right) = \binom{n}{k} p^k\left(1-p\right)^{n-k}
  (\#eq:binom)
\end{equation} 
$$
Ahora en un entorno alineado

$$
\begin{align} 
g(X_{n}) &= g(\theta)+g'({\tilde{\theta}})(X_{n}-\theta) \notag \\
\sqrt{n}[g(X_{n})-g(\theta)] &= g'\left({\tilde{\theta}}\right)
  \sqrt{n}[X_{n}-\theta ] 
  (\#eq:align)
\end{align} 
$$

## Referencias Cruzadas

Como se presentó en el [Capítulo 2](#Definiciones), existe un número elevado de definiciones...

## Referencias a ecuaciones

Como se presentó en la ecuación \@ref(eq:binom), las tasas son...

## videos 

A continuación se presenta un ejemplo de insersión de videos en R

```{r, echo=FALSE, warning=FALSE, message=FALSE}
library(vembedr)
library(htmltools)

div(align="center", embed_youtube(id="3YhQAiHTS2c"))

```

## Mapas de google

<!DOCTYPE html>
<html>
<body>

<iframe src="https://www.google.com/maps/embed?pb=!1m18!1m12!1m3!1d13497317.042413037!2d-81.20389240529985!3d4.817015543102023!2m3!1f0!2f0!3f0!3m2!1i1024!2i768!4f13.1!3m3!1m2!1s0x8e6fc1c30ea9f9c7%3A0x2f43f612af7c54eb!2sUniversidad+Nacional+de+Colombia+Sede+Orinoqu%C3%ADa!5e0!3m2!1ses!2sco!4v1510013877286" width="800" height="600" frameborder="0" style="border:0" allowfullscreen></iframe>

</body>
</html>




