# Tablas

A continuaci贸n se presentan varios ejemplos de tipos de tablas que pueden ser construidas en un libro electr贸nico desde R. En los siguientes sitios web puede consultar informaci贸n m谩s detallada sobre los paquetes existentes en R para la gesti贸n de tablas

* https://hughjonesd.github.io/huxtable/design-principles.html
* https://hughjonesd.github.io/huxtable/huxtable.html


## Tablas Web con DT

Este componente presenta los diferentes tipos de tablas que pueden ser trabajadas con la librer铆a DT. Bienvenidos a este apartado.

### Tablas con DT b谩sicas

A continuaci贸n se prsenta el c贸digo en R

```yaml
library(DT)
datatable(iris)
```
Y esta es la salida en R

```{r, echo=FALSE, warning=FALSE, message=FALSE}
library(DT)
datatable(iris)
```

## Tablas con huxtable

Este componente presenta los diferentes tipos de tablas que pueden ser trabajadas con la librer铆a huxtable

### Tabla B谩sica
 
```yaml
library(huxtable)
hux(head(iris), add_colnames = TRUE)
```
 
```{r, echo=FALSE, warning=FALSE, message=FALSE}
library(huxtable)
hux(head(iris), add_colnames = TRUE)
```

### Tabla con negrilla en el encabezado

```{r, echo=FALSE, warning=FALSE, message=FALSE}
library(huxtable)

hh<-hux(head(iris), add_colnames = TRUE)
bold(hh)[1,]          <- TRUE
bottom_border(hh)[1,] <- 1
hh
```

# Emoticones en Rmarkdown   

```yaml
r emo::ji("poop")
```


