# Tablas

A continuación se presentan varios ejemplos de tipos de tablas que pueden ser construidas en un libro electrónico desde R. En los siguientes sitios web puede consultar información más detallada sobre los paquetes existentes en R para la gestión de tablas

* https://hughjonesd.github.io/huxtable/design-principles.html
* https://hughjonesd.github.io/huxtable/huxtable.html


## Tablas Web con DT

Este componente presenta los diferentes tipos de tablas que pueden ser trabajadas con la librería DT. Bienvenidos a este apartado.

### Tablas con DT básicas

A continuación se prsenta el código en R

```yaml
library(DT)
datatable(iris)
```
Y esta es la salida en R

```{r, echo=FALSE, warning=FALSE, message=FALSE}
library(DT)
datatable(iris)
```

## Tablas con huxtable

Este componente presenta los diferentes tipos de tablas que pueden ser trabajadas con la librería huxtable

### Tabla Básica
 
```{r, echo=FALSE, warning=FALSE, message=FALSE}
library(huxtable)
hux(head(iris), add_colnames = TRUE)
```

### Tabla con negrilla en el encabezado

```{r, echo=FALSE, warning=FALSE, message=FALSE}
library(huxtable)

hh<-hux(head(iris), add_colnames = TRUE)
bold(hh)[1,]          <- TRUE
bottom_border(hh)[1,] <- 1
hh
```

 
